【裁判字號】    98,易,1346
【裁判日期】    990310
【裁判案由】    竊盜
【裁判全文】
臺灣臺南地方法院刑事判決              98年度易字第1346號
公  訴  人  臺灣臺南地方法院檢察署檢察官
被      告  丙○○
上列被告因竊盜案件，經檢察官提起公訴（98年度偵字第12888
號），本院判決如下：
    主  文
丙○○攜帶兇器竊盜，累犯，處有期徒刑玖月；又攜帶凶器竊盜
，累犯，處有期徒刑拾月。應執行有期徒刑壹年陸月。
    事  實
一、丙○○前因竊盜案件，經本院於民國95年2 月17日以94年度
    易字第961 號判決有期徒刑1 年2 月確定，甫於96年6 月4
    日縮刑期滿執行完畢，猶不知悔改，復意圖為自己不法之所
    有，分別於98年6 月25日凌晨1 時28分許、同年7 月9 日23
    時55分許，到台南縣佳里鎮○○路與新生路口（該處地號為
    台南縣佳里鎮○○段713 號），甲○○所搭建之鐵皮營業處
    所內（該處係無人居住之營業場所，當時均未營業），持放
    置於該處櫃檯上可為凶器之魚刀，破壞櫃檯下方之鎖（毀損
    部分未據告訴），竊取櫃台內收銀箱所置放之硬幣，二次均
    分別竊得一百餘元之硬幣得逞，嗣經甲○○調閱現場監視器
    後報警循線查獲。
二、案經甲○○訴由台南縣警察局佳里分局報請台灣台南地方法
    院檢察署檢察官偵查起訴。
    理  由
壹、程序方面
    本件公訴人所提出之證據資料、方法均具有證據能力，業經
    本院於99年2 月24日公開審理之始，當庭宣示並載明於該日
    審判筆錄。
貳、實體方面：
一、訊據被告丙○○固坦承有於98年6 月25日凌晨1 時28分許及
    同年7 月9 日23時55分許，至台南縣佳里鎮○○路與新生路
    口處告訴人甲○○前揭營業處所，以魚刀撬開告訴人工作櫃
    臺下方之鐵門，並有打開置放於鐵櫃下之收銀箱欲尋找財物
    之事實，但否認有竊得收銀箱內之硬幣之事實，辯稱：98年
    6 月25日凌晨那次，伊到現場用魚刀撬開鐵櫃門後有打開收
    銀箱，但收銀箱內並無錢可拿；第二次去撬開後也沒有從收
    銀箱竊取到任何財物云云。經查：
（一）被告有於98年6 月25日凌晨1 時28分許及同年7 月9 日23
      時55分許，至台南縣佳里鎮○○路與新生路口告訴人甲○
      ○前揭營業處所，以魚刀撬開工作櫃臺下方之鐵門，並有
      打開置放於鐵櫃下之收銀箱欲尋找財物之事實，為被告所
      不爭執，並有告訴人甲○○於警詢、偵訊中之證述及所提
      出之現場監視錄影帶翻拍照片20張（見警卷第10至19頁）
      可證，是該部分事實應堪認定。
（二）至被告辯稱二次均未竊得任何財物部分：
    1.證人即告訴人甲○○於本院審理時具結證稱：台南縣佳里
      鎮○○路與新生路口是一處開放式的菜市場，伊在裡面有
      一個攤位在賣魚，攤位是有一個賣魚的白鐵櫃子，上面擺
      放魚在賣，下面有一個白鐵櫃，伊有用鎖鎖起來，裡面有
      一個收銀箱，收銀箱是塑膠材質，裡面有內格，放置五元
      、十元、五十元銅板，收銀箱沒有可以安裝鎖的地方，大
      約差不多長60公分、寬45公分、高度20公分，98年6 月25
      日早上伊去的時候，發現白鐵櫃門上面的鎖被撬開，整個
      鎖都掉下來到地上，鎖頭沒有壞掉，門還是關起來，伊開
      門後發覺裡面都沒有東西，也沒有錢了。伊每天作完生意
      後，都會把紙鈔部份拿走，然後把零錢部分放在收銀箱裡
      ，伊放在鐵櫃內的收銀箱之前曾被偷2 次，所以伊就在現
      場裝設攝影機，98年6 月25日發現鐵櫃被撬開後，伊就去
      看攝影機的錄影帶，看到有人在開櫃子並從櫃子裡拿東西
      ，98年7 月10日早上看到鐵櫃被撬後，伊也有看錄影機裡
      面的錄影帶，也是發現相同的情形，伊就把錄影帶交給警
      方，伊能確認被告就是錄影帶裡在開櫃子及搜櫃子裡面東
      西的人，伊是無法確定這二次失竊的錢有多少，因為之前
      有失竊過，所以都放比較少的錢在收銀箱裡面，大概都幾
      百元而已，伊確認鐵櫃門被撬開那二次的前一天，伊都有
      把鎖鎖好，伊的錄影機是整天都有錄影，錄影帶伊有全部
      看過，伊只有看到被告在拿東西，並為看到有別人進去裡
      面搜鐵櫃等語（見本院卷99年2 月24日審判筆錄），而證
      人甲○○與被告並無冤仇嫌隙、素不相識，經告知具結之
      義務及偽證之處罰後具結作證，自知悉於本院審理中倘為
      不實證述，當受偽證罪之處罰，自無虛構事實之理，再者
      ，證人係從事賣魚工作，與客人買賣魚，確需準備硬幣零
      錢找零給客人，是其證述每日營業完後會將零錢放在營業
      攤位下之收銀箱，與常情亦完全相符，證人之證詞自堪採
      信，而依證人上開證詞可知，98年6 月25日、同年7 月9
      日營業完畢後，收銀箱內確均置放有當日營業後所剩之零
      錢，而於被告撬開後鐵櫃門後，收銀箱內之零錢既均沒有
      了，且自證人營業完畢置放收銀箱鎖好鐵櫃至證人發現鐵
      櫃被撬開之期間所錄取之錄影帶內容，僅被告一人有打開
      鐵櫃及搜取財物之舉動，則收銀箱內置放之零錢，自係被
      告所取走，堪予認定，被告辯稱並未自收銀箱內竊得任何
      財物云云，顯無可採。
    2.至被告二次犯行所竊得之硬幣金額，檢察官起訴書雖認被
      告98年6 月25日竊取硬幣金額係6,000 元、同年7 月9 日
      係竊得2,000 元等情，然此為被告否認如前，而證人甲○
      ○於警詢時雖曾陳述有被竊6 千元及2 千元，然經本院提
      示詳加詢問後證人就上情明確結證稱：應該不是這樣，伊
      是在98年6 月25日裝設攝影機之前不見大約6 千元，一次
      不見2 千元，之後伊才裝設攝影機，之後收銀箱內都只放
      幾百元而已等語，則證人甲○○於警詢中所為之證述，應
      係警員誤會所載，自不得作為認定被告竊得金額之依據，
      此外又無其他其他積極證據足資認定被告竊得之金額，而
      證人甲○○固證述有失竊幾百元，但亦無法確認詳細失竊
      金額及硬幣數量，故依「罪疑唯有利於被告」，以證人甲
      ○○所證之最少金額，認被告二次所竊得硬幣金額各為約
      一百餘元，併此敘明。
（三）綜上所述，被告所辯二次均未竊得任何財物云云，顯係卸
      責之詞，委無足採。本件事證明確，被告竊盜犯行堪以認
      定，應依法論科。
二、按刑法第321 條第1 項第3 款之攜帶兇器竊盜罪，係以行為
    人攜帶兇器竊盜為其加重條件，此所謂兇器，其種類並無限
    制，凡客觀上足對人之生命、身體、安全構成威脅，具有危
    險性之兇器均屬之，且祇須行竊時攜帶此種具有危險性之兇
    器為已足，並不以攜帶之初有行兇之意圖為必要，最高法院
    著有79年臺上字第5253號判例可資參照。查被告係分別於98
    年6 月25日凌晨1 時28分許、同年7 月9 日23時55分持魚刀
    撬開鐵櫃門鎖行竊，業遽認定如前，且為被告所自承在卷，
    該魚刀雖未扣案，然其既得撬開、拆卸門鎖，客觀上乃係足
    對人之生命、身體安全構成威脅而具有危險性之物，足供作
    為凶器使用，應堪認定。是核被告前後二次犯行均係犯刑法
    第321 條第1 項第3 款之攜帶兇器竊盜罪。被告上開二次竊
    盜犯行，犯意各別，時間有異，應予分論併罰。又被告有如
    犯罪事實欄一所載前案有期徒刑執行完畢之紀錄，有臺灣高
    等法院被告前案紀錄表在卷可按，其於前開有期徒刑之執行
    完畢後5 年內，故意再犯本案有期徒刑以上之各罪，俱為累
    犯，應均依刑法第47條第1 項之規定加重其刑。爰審酌被告
    前已有多次竊盜前科，素行不佳，正值青年且身體強壯，不
    思循正途獲取所需財物，竟為貪圖不勞而獲，竊取他人財物
    ，且以攜帶兇器夜間侵入無人所在之營業處所之方式行竊，
    危害社會治安匪淺，兼衡其犯罪後僅坦承部分犯行之態度及
    被害人所受損害尚非重大等一切情狀，分別量處如主文所示
    之刑，並定應執行刑，以示懲儆。另被告持以作案之魚刀並
    未扣案，被告復否認該魚刀為被告所有，爰不另諭知宣告沒
    收。
據上論斷，應依刑事訴訟法第299 條第1 項前段，刑法第321 條
第1 項第3 款、第47條第1 項、第51條第5 款，判決如主文。
本案經檢察官乙○○到庭執行職務
中    華    民    國    99    年    3    月    10     日
                  刑事第二庭    法  官  童來好
以上正本證明與原本無異。
如不服本判決應於收受本判決後10日內向本院提出上訴書狀，並
應敘述具體理由。其未敘述上訴理由者，應於上訴期間屆滿後20
日內向本院補提理由書狀（均須按他造當事人之人數附繕本）「
切勿逕送上級法院」。
                                書記官  柯貞如
中    華    民    國    99    年    3    月    10     日
附錄本案論罪科刑法條全文
中華民國刑法第321 條（加重竊盜罪）
犯竊盜罪而有左列情形之一者，處6 月以上、5 年以下有期徒刑
：
一、於夜間侵入住宅或有人居住之建築物、船艦或隱匿其內而犯
    之者。
二、毀越門扇、牆垣或其他安全設備而犯之者。
三、攜帶兇器而犯之者。
四、結夥三人以上而犯之者。
五、乘火災、水災或其他災害之際而犯之者。
六、在車站或埠頭而犯之者。
前項之未遂犯罰之。

司法院資訊處製作；財團法人民間司法改革基金會備份。
